ACORDAO-COMPLETO-2383105

ACÓRDÃO 3780/2020 ATA 8/2020 - PRIMEIRA CÂMARA

VISTOS, relatados e discutidos estes autos em que se examina admissão ocorrida no âmbito da Empresa Brasileira de Correios e Telégrafos,
	ACORDAM os Ministros do Tribunal de Contas da União, reunidos em sessão da Primeira Câmara, diante das razões expostas pelo Relator, em:
	9.1. considerar prejudicado, por perda de objeto, o exame do ato emitido em favor de Jose Giovana Vendrame Rosa Fabre (XXX.477.999-XX) , com fundamento no art. 260, § 5º, do Regimento Interno do TCU;
	9.2. dar ciência deste acórdão à Empresa Brasileira de Correios e Telégrafos.

Ato de admissão.

Primeira Câmara

3. Interessada: Giovana Vendrame Rosa Fabre (XXX.477.999-XX).

13.1. Ministros presentes: Walton Alencar Rodrigues (Presidente), Benjamin Zymler, Bruno Dantas (Relator) e Vital do Rêgo.
13.2. Ministros-Substitutos presentes: Augusto Sherman Cavalcanti e Weder de Oliveira.

BRUNO DANTAS

Por registrar as principais ocorrências havidas no andamento do processo até o momento, resumindo os fundamentos das peças acostadas aos autos, adoto como relatório, com os ajustes necessários, o parecer elaborado pelo Ministério Público junto ao TCU (peça 7) :
“Versam os autos sobre ato de admissão de Giovana Vendrame Rosa Fabre (CPF: XXX.477.999-XX) no cargo de agente de correios, sob o regime da CLT, realizada pela Empresa Brasileira de Correios e Telégrafos.
Após aplicação das críticas automáticas, a Secretaria de Fiscalização de Pessoal (Sefip) propôs a legalidade e registro do ato (peças 4-5) .
Todavia, já ocorreu a rescisão do contrato de trabalho da interessada, consoante se vê no ato Sisac n. 10805958-02-2016-000397-3, acostado na peça 6. Aplica-se, portanto, ao caso, o disposto no § 5º do art. 260 do Regimento Interno do TCU, segundo o qual “O Tribunal poderá considerar prejudicado, por perda de objeto, o exame dos atos de admissão e concessão cujos efeitos financeiros tenham se exaurido antes de sua apreciação”.
Desse modo, este representante do Ministério Público de Contas opina porque este Tribunal considere prejudicado, por perda de objeto, o ato de admissão de peça 2.”
	É o relatório.

não há.

Procurador Rodrigo Medeiros de Lima.

ADMISSÃO. perda de objeto, ante o término do contrato de trabalho. 1. O Tribunal pode considerar prejudicado, por perda de objeto, o exame de atos de admissão e concessão cujos efeitos financeiros tenham se exaurido antes de sua apreciação.

ATOS DE ADMISSÃO (ADS)

Secretaria de Fiscalização de Pessoal (Sefip).

Cuida o presente processo do ato de admissão de Giovana Vendrame Rosa Fabre no âmbito da Empresa Brasileira de Correios e Telégrafos.
2.	Conforme consta do relatório precedente, o representante do Parquet especializado discorda da proposta de legalidade e registro da concessão oferecida pela Sefip, por identificar que o contrato de trabalho da interessada encontra-se rescindido, razão pela qual sugere que o tribunal considere prejudicado, por perda de objeto, o exame do ato.
3.	Assiste razão ao MP/TCU. Com efeito, o formulário acostado à peça 6 atesta o término do contrato de trabalho oriundo da presente admissão, circunstância que atrai a disciplina do art. 260, § 5º, do Regimento Interno do TCU, segundo o qual o Tribunal pode considerar prejudicado, por perda de objeto, o exame de atos cujos efeitos financeiros tenham se exaurido antes de sua apreciação.
	Ante o exposto, voto por que o Tribunal adote a deliberação que ora submeto à apreciação deste Colegiado.
TCU, Sala das Sessões Ministro Luciano Brandão Alves de Souza, em 31 de março de 2020.
Ministro BRUNO DANTAS
Relator